---
title: 使用管道操作符提升R代码可读性
author: Xiaojun Sun
date: '2020-03-06'
slug: use-pipe-operator
categories:
  - Notes
tags:
  - R
  - Packages
---

管道操作符的功能是把前一个函数的结果作为参数传递给下一个函数。管道操作符可以将多个操作串联到一起，避免使用嵌套函数或者中间变量，使代码逻辑保持顺畅和简约。


```{r message=FALSE}
library(pipeR)
library(dplyr)
library(data.table)
```


# pipeR package
pipeR 提供 `%>>%` 管道操作符，

## 传递到第一个参数
```{r}
set.seed(100)
rnorm(100, mean = 10)%>>%
  log%>>%
  diff%>>%
  sample(size = 10000, replace = TRUE)%>>%
  summary()
```

## 传递到`·`位

在这种情况下，你需要先将表达式用`{}`或者`()`括起来。

```{r}
mtcars %>>%
  {lm(mpg ~ cyl + wt, data = .)} 
```
或者：
```{r}
mtcars %>>%
  (lm(mpg ~ cyl + wt, data = .))
```

`{}`与`()`的区别在于，`{}`可以接受一组表达式，结果由最后一个表达式决定；`()`只能接受一个表达式。

```{r}
mtcars %>>% {
  model <- lm(mpg ~ wt + cyl, data = .)
  summ <- summary(model)
  summ[c("r.squared","adj.r.squared")]
}
```


## 使用表达式传递
表达式使用在`.`会产生歧义的地方。

```{r}
mtcars %>>%
  (lm(mpg ~ ., data = .))
```

可以改为：
```{r}
mtcars %>>%
  (df ~ lm(mpg ~ ., data = df))
```

需要注意一定要使用`()`。`~`后可以跟一组表达式，用`{}`括起来。

```{r}
mtcars %>>%
  subset(select = c(mpg, wt, cyl)) %>>%
  (x ~ {
    summ <- lm(mpg ~ ., data = x) %>>%
      summary
    list(n = nrow(x), r.squared = summ$r.squared)
  })
```

### 产生副作用

在管道参数传递过程中，有时候会需要使用输出一些中间结果，比如plot() 或 cat()。`~`右侧的单边表达式，会产生副作用，但不是影响参数传递。

```{r}
mtcars %>>%
  subset(mpg >= quantile(mpg, 0.05) & mpg <= quantile(mpg, 0.95),
    c(mpg, cyl, wt)) %>>%
  (~ cat("rows:",nrow(.),"\n")) %>>%   # cat() returns NULL
  summary
```

管道操作符中间可以输出文本，但并不常用。

```{r}
mtcars %>>%
  "Running linear model" %>>%
  lm(formula = mpg ~ wt + cyl) %>>%
  "Summarizing the model" %>>%
  summary %>>%
  coef
```

还可以使用`?`打印出中间值。
```{r}
mtcars %>>% 
  subset(vs == 1, c(mpg, cyl, wt)) %>>%
  (? nrow(.)) %>>%
  (? data ~ ncol(data)) %>>%
  summary
```

一般情况下，副作用不会对整个流程产生影响，但是使用`stopifnot(...)`可以在一定条件下，让流程终止。

```{r}
mtcars %>>% 
  subset(vs == 1, c(mpg, cyl, wt)) %>>%
  lm(formula = mpg ~ cyl + wt) %>>%
  (~ stopifnot(summary(.)$r.squared >= 0.5)) %>>%
  predict(newdata = list(cyl = 4.5, wt  = 3.0))
```

使用`browser()`还能实现在流程中debug的目的。
```{r}
mtcars %>>% 
  subset(vs == 1, c(mpg, cyl, wt)) %>>%
  (~ browser()) %>>%
  lm(formula = mpg ~ cyl + wt) %>>%
  summary
```

流程会在`browser()`处暂停下来，并进入动态debug模式。`browser()`还支持限制进入debug模式的条件，eg. `browser(expr = .$r.squared < 0.8)`。

```
Called from: eval(expr, envir, enclos)
Browse[1]> head(.)
                mpg cyl    wt
Datsun 710     22.8   4 2.320
Hornet 4 Drive 21.4   6 3.215
Valiant        18.1   6 3.460
Merc 240D      24.4   4 3.190
Merc 230       22.8   4 3.150
Merc 280       19.2   6 3.440
Browse[1]>
```

### 在传递过程中赋值

有三种情形：
1. `(~ symbol)`，直接赋值给symbol；
2. `(~ symbol = expression)`，加工后赋值给symbol；
3. `(symbol = expression)`，仅赋值，不往下传递参数。

```{r}
mtcars %>>%
  subset(select = c(mpg, wt, cyl)) %>>%
  (~ subdata)%>>%
  (~ summ = df ~ summary(df)) %>>%  # side-effect assignment
  (model = lm(mpg ~ wt + cyl, data = .)) # pipe and assign
model
```

### 提取元素
`x %>>% (y)`可以从x中提取元素y。

```{r}
list(a=1,b=2) %>>% (a) # list(a=1,b=2)[["a"]]
```

```{r}
mtcars %>>%
  (lm(mpg ~ wt + cyl, data = .)) %>>%
  summary %>>%
  (r.squared)
```

### 例子
```{r}
library(hflights)
hflights %>>% 
  filter(Cancelled == 0) %>>%
  mutate(speed = Distance / ActualElapsedTime) %>>%
  (~ hflights2) %>>% # save to hflights2
  group_by(UniqueCarrier) %>>%
  summarize(mean_speed = mean(speed,na.rm = TRUE)) %>>%
  arrange(desc(mean_speed)) %>>%
  with(barplot(mean_speed,names.arg = UniqueCarrier,
    main = "Average flight speed"))
```



