---
title: "在R中学习MySQL"
author: "Xiaojun Sun"
date: '2021-04-03'
output:
  html_document:
    df_print: paged
categories: Notes
tags: SQL
slug: learn-mysql-in-r
---

# 在R中使用MySQL

## 连接MySQL数据库

```{r message=FALSE, warning=FALSE}
library(RMariaDB)
library(tidyverse)
myDb <- dbConnect(RMariaDB::MariaDB(),
                       user='root', password='123456',
                       host='localhost', port='3306',
                       dbname ='python')
dbListTables(myDb)
```

## 将data.frame写入数据库

```{r}
dbSendQuery(myDb, 'DROP TABLE IF EXISTS `mpg_tb`;')
## 将数据框mpg写入myDb，表名为mpg_tb
dbWriteTable(myDb, value = mpg, row.names = FALSE, name = "mpg_tb", append = TRUE)
```

## 获取关于数据表的描述信息

```{r}
query <- "describe python.mpg_tb"
rsps = dbSendQuery(myDb, query)
dbFetch(rsps)
```

## 数据库查询

```{r}
query <- "SELECT manufacturer, model, displ, year, cyl from mpg_tb limit 10"
rsps = dbSendQuery(myDb, query)
dbFetch(rsps, n = 5) # n指定最大读取行数
```

## 与`dplyr` 结合使用

`dplyr` 保持尽可能的懒惰，只在必要的时候才会执行数据库操作语句。

```{r}
rmydb <- tbl(myDb, "mpg_tb")
subdb <- rmydb %>% select(manufacturer:cyl) 
subdb %>% show_query() # 将R语句翻译成SQL语句
```

使用`collect`函数可以将数据从数据库中抽取到R中。

```{r}
localsubdb<- subdb %>% collect() # 将数据库中的数据抽取到R中
head(localsubdb)
```

`dbBind` 和
`dbSendQuery`结合，可以实现SQL查询语句中的参数传递，实现SQL语句的重复利用。参数需要以list形式进行传递。

```{r}
temp_otp <- dbSendQuery(myDb, "SELECT `manufacturer`, `displ`, `year`, `cyl` from `mpg_tb` WHERE  displ > ? limit 3")
dbBind(temp_otp, list(2))
dbFetch(temp_otp)
dbBind(temp_otp, list(3))
dbFetch(temp_otp)
dbClearResult(temp_otp)
```

## 断开数据库连接

使用完毕数据库之后，一定要断开数据库连接，运行`dbDisconnect(myDb)`。

# MySQL语法

MySQL 为关系型数据库(Relational Database Management System)，一个关系型数据库由一个或数个表格组成 

- `表头(header)`:数据的项目名称; 
- `列(col)`: 字段; 
- `行(row)`: 记录; 
- `值(value)`: 每个单元格的具体值; 
- `键(key)`: 唯一识别一行的字段。

SQL 语句可以分为以下三类： 

- DDL（Data Definition Language，数据定义语言）用来创建或者删除存储
数据用的数据库以及数据库中的表等对象。 
- DML（Data Manipulation Language，数据操纵语言）用来查询或者变更 表中的记录。 
- DCL（Data Control Language，数据控制语言）用来确认或者取消对数据
库中的数据进行的变更，以及对RDBMS的用户权限设置。

SQL的基本书写规则： 

- SQL语句要以分号（;）结尾；
- SQL语句不区分大小写；
- 单词需要用半角空格或者换行来分隔

## 创建数据库表

``` {.sql}
-- 创建一个名为 samp_db 的数据库，数据库字符编码指定为 gbk
create database samp_db character set gbk;
drop database samp_db; -- 删除 库名为samp_db的库
show databases;        -- 显示数据库列表。
use samp_db;     -- 选择创建的数据库samp_db
show tables;     -- 显示samp_db下面所有的表名字
describe 表名;    -- 显示数据表的结构
delete from 表名; -- 清空表中记录
/*多行注释
*/
```

``` {.sql}
DROP TABLE IF EXISTS `user_accounts`;
CREATE TABLE `user_accounts` (
  `id`             int(100) unsigned NOT NULL AUTO_INCREMENT primary key,
  `password`       varchar(32)       NOT NULL DEFAULT '' COMMENT '用户密码',
  `reset_password` tinyint(32)       NOT NULL DEFAULT 0 COMMENT '用户类型：0－不需要重置密码；1-需要重置密码',
  `mobile`         varchar(20)       NOT NULL DEFAULT '' COMMENT '手机',
  `create_at`      timestamp(6)      NOT NULL DEFAULT CURRENT_TIMESTAMP(6),
  `update_at`      timestamp(6)      NOT NULL DEFAULT CURRENT_TIMESTAMP(6) ON UPDATE CURRENT_TIMESTAMP(6),
  -- 创建唯一索引，不允许重复
  UNIQUE INDEX idx_user_mobile(`mobile`) -- 索引名字 ( `字段名字` )
)
COMMENT='用户表信息';
```

数据约束设置： 

- `NULL`：数据列可包含NULL值；
- `NOT NULL`：数据列不允许包含NULL值；
- `DEFAULT`：默认值； 
- `PRIMARY KEY`：主键； 
- `AUTO_INCREMENT`：自动递增，适用于整数类型； 
- `UNSIGNED`：是指数值类型只能为正数； 
- `CHARACTER SET name`：指定一个字符集； 
- `COMMENT`：对表或者字段说明；

### 插入数据

``` {.sql}
insert into user_accounts(password, mobile) values ('123456', '13910109019');
```

### 表的删除和更新

``` {.sql}
DROP TABLE <表名>；
ALTER TABLE <表名> ADD COLUMN <列的定义>；
ALTER TABLE <表名> DROP COLUMN <列名>；
```

## SELECT语句基础

先制作一个数据集，写入数据库中。

```{r}
team <- data.frame(name=c("John","Alice", "Max","Foo","Andrew","Hans"),
                   height=c(1.8,1.66,1.71,1.73,1.68,1.81),
                   age=c(20,23,21,26,19,25))
dbSendQuery(myDb, 'DROP TABLE IF EXISTS `team`;')
dbWriteTable(myDb, value = team, row.names = FALSE, name = "team", append = FALSE)
```

```{r}
rsps = dbSendQuery(myDb, "SELECT * from team")
dbFetch(rsps, n = 3)
```

``` {.sql}
-- 设置别名
select name as '姓名',
height as '身高',
age as '年龄'
from team;

-- 选择常数
select name as '姓名', '南开中学' as '学校', '2021' as '年';

-- 去除重复记录
select distinct name, height from team;

-- where语句
select name, height 
from team
where age = 20;

select *
from team
where age <> 20;

-- 与或非
select *
from team
where not age > 20;

select *
from team
where age <> 20
and height > 1.7;

select *
from team
where age <> 20
and (height > 1.8
or height < 1.7);
```

## 聚合与排序

使用聚合函数时，SELECT 子句中只能存在以下三种元素：

- 常数 
- 聚合函数 
- GROUP BY子句中指定的列名（也就是聚合键）

``` {.sql}
select count(*) from team;

select avg(age) as avg_age, avg(distinct age), count(distinct age),
sum(age), min(age), max(age) from team;

select age, count(*), avg(height) 
from team group by age;

--  先执行WHERE再执行GROUP BY 
select age, count(*)
from team
where height > 1.7
group by age;
```

为聚合结果指定条件，使用 HAVING 子句时 SELECT 语句的书写顺序：SELECT → FROM
→ WHERE → GROUP BY → HAVING。HAVING 子句和包含 GROUP BY 子句时的 SELECT
子句一样，能够使用的要素有一定的限制，限制内容也是完全相同的。

``` {.sql}
select age, count(*) as n
from team
where height > 1.7
group by age
having n > 2;
```

WHERE 和 HAVING 的区别： 

- WHERE 子句 = 指定行所对应的条件 
- HAVING 子句 = 指定组所对应的条件

``` {.sql}
-- 排序默认升序
select * from team
order by age, height desc
```

ORDER BY 子句中也可以使用存在于表中、但并不包含在 SELECT子句之中的列。

子句的书写顺序: 1.SELECT 子句 → 2.FROM 子句 → 3.WHERE 子句 → 4.GROUP BY
子句 → 5.HAVING 子句 → 6.ORDER BY 子句。

使用 HAVING 子句时 SELECT 语句的执行顺序：FROM → WHERE → GROUP BY →
HAVING → SELECT → ORDER BY。

## 数据更新

### INSERT

``` {.sql}
-- INSERT INTO <表名> (列1, 列2, 列3, ……) VALUES (值1, 值2, 值3, ……);
insert into team values select * from another_team;
```

对表进行全列 INSERT 时，可以省略表名后的列清单。

### DELETE

```sql
-- 清空表
DELETE FROM table_name;
-- 或者
DELETE * FROM table_name;

DELETE FROM team WHERE age = 20;
```

DELETE 语句会留下表（容器），而删除表中的全部数据

### UPDATE

``` {.sql}
-- UPDATE <表名>
-- SET <列名1> = <表达式1>,
-- <列名2> = <表达式2>
-- WHERE <条件>;

update team 
set height = 1.75
where age > 23;
```

## 复杂查询

### 视图

从SQL的角度来看，视图和表是相同的，两者的区别在于表中保存的是实际的数据，而视图中保存的是SELECT语句（视图本身并不存储数据）。使用视图，可以轻松完成跨多表查询数据等复杂操作。可以将常用的SELECT语句做成视图来使用。

语法如下：

``` {.sql}
-- CREATE VIEW 视图名称(<视图列名1>, <视图列名2>, ……)
-- AS
-- <SELECT语句>;

creat view vteam(v_age, v_name)
as
select age, name from team;

select * from vteam;

-- 删除视图
-- DROP VIEW 视图名称
```

### 子查询

一言以蔽之，子查询就是一次性视图（SELECT语句）。与视图不同，子查询在SELECT语句执行完毕之后就会消失。

``` {.sql}
-- 子查询
select * from
(select name, age from team
where age > 21) as subteam;
```

能够使用常数或者列名的地方，无论是 SELECT 子句、GROUP BY 子句、HAVING
子句，还是 ORDER BY 子句，几乎所有的地方都可以使用标量子查询。

``` {.sql}
-- 标量子查询
select name, age from team
where age > (select avg(age) from team);
```

关联子查询会在细分的组内进行比较时使用。关联子查询和GROUP
BY子句一样，也可以对表中的数据进行切分。关联子查询的结合条件如果未出现在子查询之中就会发生错误。

``` {.sql}
select * from 
team as P1
where height from (
select avg(height) from team as P2
where P1.age = P2.age
group by = age
);
-- Oracle中不能使用AS（会发生错误）
```

## SQL函数

函数大致可以分为以下几种：

- 算术函数（用来进行数值计算的函数）：abs,mod,round 
- 字符串函数（用来进行字符串操作的函数）: \|\|, CONCAT, LENGTH,
LOWER,UPPER,REPLACE,SUBSTRING
- 日期函数（用来进行日期操作的函数）:
CURRENT_DATE,CURRENT_TIME,CURRENT_TIMESTAMP,EXTRACT 
- 转换函数（用来转换数据类型和值的函数）: CAST,COALESCE 
- 聚合函数（用来进行数据聚合的函数）

## 谓词

谓词（predicate）就是返回值为真值的函数。主要包括 LIKE、 BETWEEN、IS
NULL、IS NOT NULL、IN、EXISTS。

``` {.sql}
CREATE TABLE strsample
( strcol VARCHAR(6) NOT NULL,
  PRIMARY KEY (strcol));
  
INSERT INTO strsample (strcol) VALUES ('abcddd'),('dddabc'),('abdddc'),('ddabcd');

select * from strsample where strcol like '%abc%';
-- 'abc%', '%abc', 'abc___'
```

``` {.sql}
-- between
select * from team where age beween 20 and 23;
-- is null / is not null
select * from team where age is null;
-- in / not in
select * from team where age in (20,25);
```

### EXIST

EXIST 的语法理解起来比较困难，实际上即使不使用 EXIST，基本上也都可以使用
IN（或者 NOT IN）来代替。

通常指定关联子查询作为EXIST的参数。 EXIST 只关心记录是否存在，因此返回哪些列都没 有关系。

``` {.sql}
SELECT product_name, sale_price
  FROM Product AS P
 WHERE EXISTS (SELECT *
                 FROM ShopProduct AS SP
                WHERE SP.shop_id = '000C'
                  AND SP.product_id = P.product_id);
```

## CASE表达式

CASE 表达式是在区分情况时使用的，这种情况的区分在编程中通常称为（条件）分支。

``` {.sql}
CASE WHEN <求值表达式> THEN <表达式>
     WHEN <求值表达式> THEN <表达式>
     WHEN <求值表达式> THEN <表达式>
       .
       .
       .
     ELSE <表达式>
END

-- 举例
SELECT SUM(CASE WHEN product_type = '衣服' 
    THEN sale_price ELSE 0 END) AS sum_price_clothes,
  SUM(CASE WHEN product_type = '厨房用具' 
    THEN sale_price ELSE 0 END) AS sum_price_kitchen,
  SUM(CASE WHEN product_type = '办公用品' 
    THEN sale_price ELSE 0 END) AS sum_price_office
  FROM Product;
```

## 集合运算

集合运算就是对满足同一规则的记录进行的加减等四则运算。使用UNION（并集）、INTERSECT（交集）、EXCEPT（差集）等集合运算符来进行集合运算。集合运算符可以去除重复行。如果希望集合运算符保留重复行，就需要使用ALL选项。

注意事项： 
- 作为运算对象的记录的列数必须相同 
- 作为运算对象的记录中列的类型必须一致 
- 可以使用任何SELECT语句，但ORDER BY子句只能在最后使用一次

``` {.sql}
SELECT product_id, product_name
  FROM Product
UNION
SELECT product_id, product_name
  FROM Product2;
  
SELECT product_id, product_name
  FROM Product
INTERSECT
SELECT product_id, product_name
  FROM Product2
ORDER BY product_id;
```

联结（JOIN）就是将其他表中的列添加过来，进行"添加列"的集合运算。UNION是以行（纵向）为单位进行操作，而联结则是以列（横向）为单位进行的。联结大体上分为内联结和外联结两种。

``` {.sql}
SELECT SP.shop_id, SP.shop_name, SP.product_id, P.product_name,
P.sale_price
FROM ShopProduct AS SP INNER JOIN Product AS P
    ON SP.product_id = P.product_id;
```

``` {.sql}
SELECT SP.shop_id, SP.shop_name, SP.product_id, P.product_name,
P.sale_price
  FROM ShopProduct AS SP RIGHT OUTER JOIN Product AS P
    ON SP.product_id = P.product_id;
```

外联结最终的结果中会包含主表内所有的数据。指定主表的关键字是 LEFT 和
RIGHT。顾名思义，使用 LEFT 时 FROM 子句中写在左侧的表是主表，使用
RIGHT时右侧的表是主表。

``` {.sql}
-- 联结表的数量没有限制
SELECT SP.shop_id, SP.shop_name, SP.product_id, P.product_name,
P.sale_price, IP.inventory_quantity
  FROM ShopProduct AS SP INNER JOIN Product AS P
    ON SP.product_id = P.product_id
          INNER JOIN InventoryProduct AS IP
             ON SP.product_id = IP.product_id
 WHERE IP.inventory_id = 'P001';
```

## SQL高级处理

### 窗口函数

窗口函数也称为 OLAP 函数，OLAP 是 OnLine Analytical Processing
的简称，意思是对数据库数据进行实时分析处理。原则上窗口函数只能在SELECT子句中使用。

``` {.sql}
<窗口函数> OVER ([PARTITION BY <列清单>] 
                     ORDER BY <排序用列清单>)
```

``` {.sql}
SELECT product_name, product_type, sale_price,
       RANK () OVER (PARTITION BY product_type
                         ORDER BY sale_price) AS ranking
  FROM Product;
```

PARTITION BY 在横向上对表进行分组，而 ORDER BY决定了纵向排序的规则。通过 PARTITION BY分组后的记录集合称为窗口。此处的窗口并非"窗户"的意思，而是代表范围。这也是"窗口函数"名称的由来。

PARTITION BY 并不是必需的，即使不指定也可以正常使用窗口函数。OVER
子句中的 ORDER BY只是用来决定窗口函数按照什么样的顺序进行计算的，对结果的排列顺序并没有影响。

``` {.sql}
SELECT product_name, product_type, sale_price, 
  RANK () OVER (ORDER BY sale_price) AS ranking,
  DENSE_RANK () OVER (ORDER BY sale_price) AS dense_ranking,
  ROW_NUMBER () OVER (ORDER BY sale_price) AS row_num
 FROM Product;
```

``` {.sql}
SELECT product_name, product_type, sale_price, 
       RANK () OVER (ORDER BY sale_price) AS ranking
  FROM Product
 ORDER BY ranking;
```

所有的聚合函数都能用作窗口函数，其语法和专用窗口函数完全相同。但是采用的是累计的统计方法，只统计自身记录以及"排在自己之上"的记录。

### GROUPING运算符

GROUPING运算符可以同时得出小计和合计，包括：ROLLUP，CUBE，GROUPING
SETS。

``` {.sql}
SELECT product_type, regist_date, SUM(sale_price) AS sum_price
  FROM Product
 GROUP BY ROLLUP(product_type, regist_date);
```

SELECT 语句的ROLLUP结果相当于使用 UNION 对如下 3 种模式的聚合级的不同
结果进行连接： 

- GROUP BY () 
- GROUP BY (product_type) 
- GROUP BY (product_type, regist_date)

``` {.sql}
-- GROUPING 函数在其参数列的值为超级分组记录所产生的NULL 时返回1，其他情况返回0
SELECT CASE WHEN GROUPING(product_type) = 1 
            THEN '商品种类 合计' 
            ELSE product_type END AS product_type,
       CASE WHEN GROUPING(regist_date) = 1 
            THEN '登记日期 合计' 
            ELSE CAST(regist_date AS VARCHAR(16)) END AS regist_date, 
            -- 是为了满足 CASE 表达式所有分支的返回值类型必须一致的条件
       SUM(sale_price) AS sum_price
  FROM Product
 GROUP BY ROLLUP(product_type, regist_date);
```

CUBE 的语法和 ROLLUP 相同，只需要将 ROLLUP 替换为 CUBE
就可以了。CUBE所得到的汇总结果是以下四种聚合的连接：

- GROUP BY () 
- ROUP BY (product_type) 
- GROUP BY (regist_date) <- 新增 
- GROUP BY (product_type, regist_date)

所谓 CUBE，就是将 GROUP BY 子句中聚合键的"所有可能的组合"
的汇总结果集中到一个结果中。因此，组合的个数就是 $2^n$ （n 是聚合键的
个数）。

如果希望聚合字段各自作为聚合键的结果，或者不想得到"合计记录和使用 2
个聚合键的记录"时，可以使用 GROUPING SETS，但不常用。

# 参考资料

-   [Introduction to MySQL with
    R](https://programminghistorian.org/en/lessons/getting-started-with-mysql-using-r)
-   [Database Using
    R](https://db.rstudio.com/getting-started/connect-to-database/)
-   [DBI](https://dbi.r-dbi.org/)
-   [21分钟MySQL基础入门](https://github.com/jaywcjlove/mysql-tutorial/blob/master/21-minutes-MySQL-basic-entry.md)
-   [R4DS](https://r4ds.had.co.nz/)
-   [现代统计图形](https://bookdown.org/xiangyun/msg/foreword.html)

```{r include=FALSE}
dbDisconnect(myDb)
```
